【裁判字號】    99,訴,153
【裁判日期】    990813
【裁判案由】    毒品危害防制條例
【裁判全文】
臺灣士林地方法院刑事判決               99年度訴字第153號
公  訴  人  臺灣士林地方法院檢察署檢察官
被      告  丙○○
選任辯護人  鄭成東律師
上列被告因毒品危害防制條例案件，經檢察官提起公訴（99年度
偵字第3325號），本院判決如下：
    主  文
丙○○販賣第二級毒品，累犯，處有期徒刑柒年陸月，未扣案販
賣第二級毒品所得之財物新臺幣壹仟元沒收之，如全部或一部不
能沒收時，以其財產抵償之，未扣案之門號為00000000000 號行
動電話機具壹支沒收之，如全部或一部不能沒收時，追徵其價額
；又販賣第一級毒品，累犯，處無期徒刑，褫奪公權終身，未扣
案販賣第一級及第二級毒品所得之財物新臺幣貳仟伍佰元沒收之
，如全部或一部不能沒收時，以其財產抵償之，未扣案之門號為
00000000000 號行動電話機具壹支沒收之，如全部或一部不能沒
收時，追徵其價額；又販賣第一級毒品，未遂，累犯，處有期徒
刑拾捌年，未扣案之門號為00000000000 號行動電話機具壹支沒
收之，如全部或一部不能沒收時，追徵其價額；應執行無期徒刑
，褫奪公權終身，未扣案販賣第一級毒品及第二級毒品所得之財
物新臺幣仟伍佰元沒收之，如全部或一部不能沒收時，以其財
產抵償之，未扣案之門號為00000000000 號行動電話機具壹支沒
收之，如全部或一部不能沒收時，追徵其價額。
    事  實
一、丙○○曾於民國97年間因偽造文書案件，經本院以97年度訴
    字第180 號判決判處有期徒刑四月，減為有期徒刑二月確定
    ，而於97年7 月29日執行完畢，猶不知悔改，明知海洛因及
    甲基安非他命係毒品危害防制條例所規定之第一級及第二級
    毒品，依法不得販賣及持有之，竟分別基於意圖營利販賣第
    一級毒品海洛因及第二級毒品甲基安非他命之犯意，利用其
    所有之門號為0000000000號之行動電話為聯絡工具，以高於
    所購入金額之價格販售第一級毒品海洛因及第二級毒品甲基
    安非他命予乙○○，藉此賺取差價以牟利，計有：
（一）於98年7 月7 日14時58分、18時11分許，持用門號000000
      0000號行動電話與乙○○胞弟甲○○（所涉幫助施用毒品
      罪嫌另行偵查中）所持用之門號0000000000號行動電話與
      甲○○聯繫，旋於同日18時11分後之某時許，在臺北市市
      ○○道近延平北路地下街停車場附近，以新臺幣（下同）
      1000元之價格，販賣不詳重量之第二級毒品甲基安非他命
      （尚無證據證明其純質淨重達10公克以上）予乙○○施用
      。
（二）於98年7 月9 日0 時36分、0 時57分許，持用門號000000
      0000號行動電話與乙○○胞弟甲○○（所涉幫助施用毒品
      罪嫌另行偵查中）所持用之門號0000000000號行動電話與
      甲○○聯繫，旋於同日0 時57分後之某時許，在臺北市市
      ○○道近延平北路地下街附近，分別以2000元及500 元之
      價格，販賣不詳重量之第一級毒品海洛因（尚無證據證明
      其純質淨重達5 公克以上）及第二級毒品甲基安非他命（
      尚無證據證明其純質淨重達10公克以上）予乙○○施用。
（三）於98年7 月10日12時4 分許，持用門號0000000000號行動
      電話與乙○○胞弟甲○○所持用之門號0000000000號行動
      電話與乙○○（起訴書誤載在為甲○○）聯繫，議定以10
      00元之價格販賣不詳重量之第一級毒品海洛因（尚無證據
      證明其純質淨重達5 公克以上）予乙○○施用，並約定在
      臺北市市○○道近延平北路地下街附近進行交易，旋於同
      日12時4 分後之某時許，在上開地點，因乙○○欲以戒指
      抵價遭拒，致未得逞。
    嗣因經警實施通訊監察得悉上情，而於98年10月22日及同年
    月26日，通知甲○○及乙○○到案說明，始查悉上情。
二、案經臺北市政府警察局信義分局報請臺灣士林地方法院檢察
    署檢察官偵查起訴。
    理  由
一、按被告以外之人於審判外之言詞或書面陳述，除有刑事訴訟
    法第159 條之1 至第159 條之4 所規定之情形外，不得作為
    證據；又被告以外之人於審判外之陳述，雖不符同法第159
    條之1 至第159 條之4 之規定，而經當事人於審判程序同意
    作為證據，法院審酌該言詞陳述或書面陳述作成時之情況，
    認為適當者，亦得為證據；又當事人、代理人或辯護人於法
    院調查證據時，知有第159 條第1 項不得為證據之情形，而
    未於言詞辯論終結前聲明異議者，視為有前項之同意，刑事
    訴訟法第159 條第1 項、第159 條之1 、第159 條之2 、第
    19條之3 、第159 條之4 及第159 條之5 分別定有明文。查
    ：
（一）本判決所引用除證人乙○○、甲○○分別於警詢及偵查中
      所為之證言，業經被告丙○○之選任辯護人於本院準備程
      序中否定其證據能力，其餘各該被告以外之人所為審判外
      之陳述以及其他書面陳述，雖屬傳聞證據，惟當事人及選
      任辯護人於本院準備程序及審判期日中均表示無意見而不
      予爭執，且迄至言詞辯論終結前亦未再聲明異議，本院審
      酌上開證據資料製作時之情況，尚無違法不當之瑕疵，亦
      認為以之作為證據應屬適當，依刑事訴訟法第159 條之5
      規定，認前揭證據資料均有證據能力。
（二）按被告以外之人於檢察事務官、司法警察官或司法警察調
      查中所為之陳述，與審判中不符時，其先前之陳述具有較
      可信之特別情況，且為證明犯罪事實存否所必要者，得為
      證據，刑事訴訟法第159 條之2 定有明文。所謂「前後陳
      述不符」之要件，應就前後階段之陳述進行整體判斷，以
      決定其間是否具有實質性差異，惟無須針對全部陳述作比
      較，陳述之一部分有不符，亦屬之；而所謂「較可信之特
      別情況」之情形，亦應就前後陳述時之各種外部情況進行
      比較，以資決定何者外部情況具有可信性。查證人乙○○
      於警詢中所為之證言，係被告以外之人於審判外之言詞或
      書面陳述，依刑事訴訴法第159 條第1 項之規定，除符合
      同法第159 條之1 至第159 條之4 之規定外，原則上並無
      證據能力；然證人乙○○業經本院傳喚到庭作證，並給予
      被告丙○○及其選任辯護人進行詰問之機會，而證人乙○○於警詢中所為之陳述為證明犯罪事實存否之必要事項，
      且其於本院審理中作證內容核與上開警詢中陳述顯有出入
      ，參以上開警詢筆錄製作時間與本件案發時間相距較近，
      記憶應較本院審理時清晰，且顯然較無外力干擾或介入而
      為陳述，復無證據可認其於警詢時所為之陳述係公務員違
      背法定程序所取得，自堪認上開警詢所為之證述具有可信
      性之特別情況，而依刑事訴訟法第159 條之2 之規定，具
      有證據能力。
（三）證人甲○○於偵查中向檢察官所為之證言，係被告以外之
      人於審判外之言詞或書面陳述，依刑事訴訴法第159 條第
      1 項之規定，除符合同法第159 條之1 至第159 條之4 之
      規定外，原則上並無證據能力，然證人甲○○所為上開證
      言係依法具結後所為之陳述，並於訊畢交付閱覽而經其簽
      名，且依筆錄之記載並無不能自由陳述或其他非法、不當
      之取證情形，且選任辯護人於本院審理中亦未聲請傳喚到
      庭以進行詰問，觀諸被告丙○○及其選任辯護人迄今亦未
      能具體指明上開證言有何顯不可信之情況，是依刑事訴訟
      法第159 條之1 第2 項之規定，應認有證據能力。
二、訊據被告丙○○固不否認曾於前揭時間分別與證人甲○○及
    乙○○為上開有關第一級毒品海洛因、第二級毒品甲基安非
    他命及其金額之通話內容，並曾於98年7 月7 日及98年7 月
    9 日交付前開第一級毒品海洛因及第二級毒品甲基安非他命
    予證人乙○○施用，然矢口否認有何公訴意旨所稱之販賣第
    一級毒品海洛因及第二級毒品甲基安非他命之犯行，辯稱：
    98 年7月7 日及98年7 月9 日雖曾交付毒品，但並未向證人
    乙○○收取款項，而98年7 月10日於聯繫後並未與證人乙○○見面，且各次通話內容僅為向其調取相當價錢之毒品，並
    未賺取差價以牟利云云。經查：
（一）被告丙○○於98年7 月7 日、9 日曾與證人甲○○為如事
      實欄一之（一）、（二）所載有關第一級毒品海洛因、第
      二級毒品甲基安非他命及其金額之通話內容，並於同日分
      別在臺北市市○○道近延平北路地下街停車場及臺北市市
      ○○道近延平北路地下街附近見面，由被告丙○○交付上
      開第一級毒品海洛因及第二級毒品甲基安非他命予證人乙○○施用乙情，業經被告丙○○供明在卷，並經證人乙○○於本院審理中結證在卷，復有各該通訊監察譯文在卷可
      稽；而被告丙○○雖辯稱：當日證人乙○○未帶款項前來
      ，因見其毒癮發作而提供毒品予其施用云云，並經證人乙○○於本院審理中到庭附和其詞，然依卷附之被告丙○○
      與證人甲○○於98年7 月7 日及9 日所為通話內容觀之，
      均係由證人甲○○代證人乙○○提出所需毒品種類及價格
      ，經被告丙○○應允後約定會面處所即行赴約，是證人乙○○自無未備妥款項即與被告丙○○見面之理；觀諸證人
      乙○○於警詢中證稱：「（問：據甲○○指稱硬的指的是
      安非他命，拿一張是指向丙○○購買安非他命新臺幣1000
      元，但這通電話是你叫他跟丙○○聯絡之對話，丙○○約
      你到停車場跟他拿安非他命，請問是否屬實？拿的時間如
      何？交易地點為何？價格及重量為何？）是的，拿毒品的
      時間已沒印象，交易地點臺北市大同區市○○道靠延平北
      路之地下街附近，我以新臺幣1000元之價格跟丙○○購買
      安非他命1 小包。」、「（問：你曾經跟丙○○購買過安
      非他命毒品施用於何時？何地？價格如何？重量如何？）
      我曾經在98年7 月間跟丙○○購買安非他命毒品2 至3 次
      ，交易地點在臺北市大同區市○○道靠延平北路之地下街
      ，我都欠他錢。」等語，足見被告丙○○確有於如事實欄
      一之（一）、（二）所示時地交付上開數量之第一級毒品
      海洛因及第二級毒品甲基安非他命予證人乙○○並收取前
      開款項之行為。
（二）被告丙○○於98年7 月10日曾與證人乙○○為如事實欄一
      之（三）所載有關第一級毒品海洛因及其金額之通話內容
      乙節，業經被告丙○○供明在卷，並經證人乙○○於本院
      審理中結證在卷，復有通訊監察譯文在卷可稽；而被告丙○○雖辯稱：當日未曾與證人乙○○見面云云，然證人乙○○於本院審理中證稱：「（問：提示偵卷第24頁98年7
      月10日12時4 分通聯譯文，這是你打的或你弟弟打的？）
      我打的。」、「（問：你們那次要約在哪裡？）丙○○家
      樓下。」、「（問：後來有無去？）有。」、「（問：到
      了丙○○家是幾點？）沒印象，有見到面，但沒有拿到毒
      品，因我沒有錢，拿戒指給丙○○，他也不要。」等語，
      而證人甲○○於偵查中亦結證稱：「（問：提示該卷第24
      頁通訊監察譯文，該頁通話何者為你跟丙○○所進行的通
      話？）…最後一通即98年7 月10日12點04分這通通話我記
      得是我哥哥乙○○在我車上，我母親林郭玉雪也在我車上
      ，我們先到榮民總醫院去領我媽媽的工作薪資，領完錢之
      後又到國泰世華銀行中正分行去把我的帳戶報失竊，這通
      電話是我哥哥乙○○在車上拿我的手機打的，我有聽到他
      跟對方的通話，我排名老二，我哥哥乙○○只有我這個弟
      弟。」、「（問：那一天乙○○在車上打電話給丙○○，
      之後你有載他去拿毒品嗎？）之後我載他去延平北路與南
      京西路口，乙○○先下車，我在車上等，我只看到他往前
      走，剩下我就不知道了。」、「（問：之後乙○○有上車
      嗎？）有，之後我就載他回北投了。」等語，足見被告丙○○上開所辯，顯不足採信；又依卷附之98年7 月10日通
      訊監察譯文所載，被告丙○○確曾向證人乙○○稱：「你
      不要又用那個來押了」等語，而證人乙○○亦回稱：「沒
      有啦，現金啦」等語，觀諸證人乙○○於本院審理中證稱
      ：「（問：丙○○跟你說，你不要又用那個來押了，是何
      意思？）因我欠了他很多錢，是車子的錢，之前跟丙○○
      說要用買的，但都沒有拿錢給他，我有差他錢，所以我就
      用戒指抵押給他。」、「（問：你用戒指抵押給他幾次？
      ）他沒有拿我戒指，我去的時候因我沒有錢，我要抵押我
      的戒指給他，丙○○說戒指就不用了，該次我就告訴他是
      用現金。」等語，參以卷附被告丙○○與證人乙○○於98
      年7 月10日所為通話內容，係由證人乙○○提出所需毒品
      種類及價格，經被告丙○○應允後約定會面處所，足見被
      告丙○○於98年7 月10日僅著手販賣第一級毒品海洛因行
      為而未達交付毒品及收取價金之程度。
（三）另被告丙○○雖辯稱係為他人調貨云云，然依卷附之被告
      丙○○與證人甲○○及乙○○所為通話內容觀之，均係由
      各該通話對象提出所需毒品種類及價格，經被告丙○○與
      各該通話人應允交付之數量及應收取之金額，復於議定後
      約定會面時地並赴約，參以被告丙○○並不否認知悉第一
      級毒品海洛因及第二級毒品甲基安非他命均屬違禁物而不
      得持有，是被告丙○○自無僅為他人調貨而甘冒刑責之理
      ，足見其上開所辯，顯不足採。況販賣、持有第一級毒品
      海洛因及第二級毒品甲基安非他命均係違法行為，非可公
      然為之，且第一級毒品海洛因及第二級毒品甲基安非他命
      有其獨特之販售通路及管道，復無公定價格，容易增減分
      裝之份量，而每次買賣之價量，可能隨時依雙方關係深淺
      、資力、需求量及對行情之認知、來源是否充裕、查緝鬆
      嚴、購買者被查獲時供述購買對象之可能風險評估等，而
      異其標準，非可一概而論；而本件被告丙○○所購入之第
      一級毒品海洛因及第二級毒品甲基安非他命雖難以確認其
      純度、價格及重量，然第一級毒品海洛因及第二級毒品甲
      基安非他命物稀價昂，且政府懸為禁令嚴加取締，苟其無
      利可圖，衡情自無甘冒刑事訴追風險而從事買賣第一級毒
      品海洛因及第二級毒品甲基安非他命之理，是被告丙○○
      所販入第一級毒品海洛因及第二級毒品甲基安非他命之價
      格必較其出售他人之價格低廉，而有從中賺取買賣差價牟
      利之意圖甚明。
    綜上所述，被告丙○○上開所辯，要屬事後卸責之詞，不足
    採信。本件事證明確，被告丙○○所涉上開犯行洵堪認定，
    應予依法論科。
三、按海洛因及甲基安非他命分屬毒品危害防制條例第2 條第2
    項第1 款、第2 款所規定之第一級及第二級毒品，不得非法
    持有及販賣之。次按，毒品危害防制條例第4 條第2 項業於
    98年5 月20日修正公布，並自公布後六個月施行，被告丙○○所為上開販賣第一級毒品及第二級毒品甲基安非他命犯行
    至遲於98年7 月10日前完成，是其行為後，法律已有變更，
    經比較修正前後規定之結果，其就法定刑中關於罰金部分，
    分別由「得併科新臺幣一千萬元以下罰金」、「得併科新臺
    幣七百萬元以下罰金」提高為「得併科新臺幣二千萬元以下
    罰金」、「得併併科新臺幣一千萬元以下罰金」，應以修正
    前之法律較有利於被告，依刑法第2 條第1 項之規定，自應
    適用行為時之法律即修正前之毒品危害防制條例規定加以處
    罰。又按，犯罪之著手，係指行為人為實現犯意而開始實行
    犯罪構成要件之行為而言，販賣毒品罪之販賣者與購毒者就
    買賣毒品之重要內容有所表示時，縱使販賣者尚未實際交付
    毒品，仍可認為已經著手販賣毒品之實施；亦即販賣毒品之
    犯行，以販賣者與應買者雙方就買賣毒品之重要內容有所意
    思表示而達成契約之合致時，即已著手於販賣毒品之構成要
    件行為，最高法院97年度臺上字第3600號判決要旨可資參照
    。核被告丙○○所為如事實欄一之（一）所示之行為，係犯
    修正前毒品危害防制條例第4 條第2 項之販賣第二級毒品罪
    ；又其所為如事實欄一之（二）所示之行為，係犯修正前毒
    品危害防制條例第4 條第1 項之販賣第一級毒品罪及同條第
    2 項之販賣第二級毒品罪；又其所為如事實欄一之（三）所
    示之行為，雖無積極事證足認其有收取價金或交付毒品之行
    為，然依卷內譯文觀之，業與應買者就買賣毒品之標的、價
    格、交易地點等重要內容有所意思表示而達成合致，是其此
    部分所為，應係犯毒品危害防制條例第4 條第6 項、第1 項
    之販賣第一級毒品未遂罪，公訴意旨認應論以販賣第一級毒
    品既遂罪，尚有未洽，惟因所犯罪名同為販賣第一級毒品罪
    ，僅行為態樣有既遂、未遂之分，自無庸變更起訴法條。又
    被告丙○○就98年7 月10日所為販賣第一級毒品犯行，雖已
    著手於販賣行為之實施，然未至收取價金及交付毒品之結果
    ，為未遂犯，應依刑法第25條第2 項之規定，減輕其刑。又
    其販賣第一級毒品海洛因及第二級毒品甲基安非他命前後持
    有第一級毒品海洛因及第二級毒品安非他命之低度行為，均
    應為販賣之高度行為所吸收，均不另論罪。又被告丙○○於
    98年7 月9 日以一行為同時販賣上開第一級海洛因及第二級
    毒品甲基安非他命，係以一行為觸犯數構成要件不同之罪名
    ，為想像競合犯，依刑法第55條之規定，應從一重之販賣第
    一級毒品罪論處，公訴意旨就此部分犯行認應分論併罰，尚
    有未洽。又其所為上開三次販賣毒品犯行，犯意各別，罪名
    互異，應予分論併罰。又被告丙○○曾於97年間因偽造文書
    案件，經本院以97年度訴字第180 號判決判處有期徒刑四月
    ，減為有期徒刑二月確定，而於97年7 月29日執行完畢，此
    有臺灣高等法院被告前案紀錄表附卷可參，其前曾受有期徒
    刑之執行完畢，於五年以內故意再犯本件最重本刑為有期徒
    刑以上之罪，均應依刑法第47條第1 項之規定論以累犯，除
    販賣第一級毒品及第二級毒品罪法定最重本刑為死刑及無期
    徒刑部分，依法不得加重外，其餘均依法加重其刑，並就98
    年7 月10日之販賣第一級毒品未遂犯行，依法先加後減之。
    又其所犯上開各罪，犯意各別，行為互殊，應予分論併罰。
    爰審酌被告丙○○非法販賣第一級毒品海洛因及第二級毒品
    甲基安非他命供他人施用，助長社會不良風氣，戕害國民身
    心健康，然其於本院審理中僅坦承部分事實，參酌被告丙○○所販賣第一級毒品海洛因及第二級毒品甲基安非他命之數
    量及各次交易金額，及其品行、犯罪之動機、目的、手段、
    生活狀況、智識程度、所得利益及所生損害等一切情狀，分
    別量處如主文所示之刑，另就所涉98年7 月9 日犯行部分，
    依刑法第37條第1 項之規定宣告褫奪公權終身，並就上開三
    罪定其應執行刑。至檢察官雖聲請就被告丙○○依刑法第90
    條第1 項之規定諭知刑前強制工作，然保安處分係針對受處
    分人將來之危險性所為之處置，以達教化、治療之目的，為
    刑罰之補充制度，我國現行刑法採刑罰與保安處分雙軌制，
    係在維持行為責任之刑罰原則下，為協助行為人再社會化之
    功能，以及改善行為人潛在之危險性格，期能達成根治犯罪
    原因、預防犯罪之特別目的，是保安處分中之強制工作，旨
    在對嚴重職業性犯罪及欠缺正確工作觀念或無正常工作因而
    犯罪者，強制其從事勞動，學習一技之長及正確之謀生觀念
    ，使其日後重返社會，能適應社會生活；刑法第90條第1 項
    規定：有犯罪之習慣或以犯罪為常業或因遊蕩或懶惰成習而
    犯罪者，得於刑之執行完畢或赦免後，令入勞動場所，強制
    工作。即係本於保安處分應受比例原則之規範，使保安處分
    之宣告，與行為人所為行為之嚴重性、行為人所表現之危險
    性及對於行為人未來行為之期待性相當之意旨而制定，而由
    法院視行為人之危險性格，決定應否令入勞動處所強制工作
    ，以達預防之目的，最高法院94年度臺上字第6519號判決要
    旨可資參照；又刑法第90條第1 項所稱之「有犯罪習慣」，
    係與「有犯罪前案紀錄」不同，而是指犯罪已成為其日常之
    慣性行為（最高法院73年度臺上字第981 號判決參照），查
    被告丙○○固有多次毒品危害防制條例前科，有臺灣高等法
    院被告前案紀錄表在卷可參，或可謂其素行不佳，而本件販
    賣毒品犯行雖達三次，然所販賣對象均屬同一人，且販賣所
    得僅3000餘元，自難僅以本次犯罪期間內之行為次數，即認
    其有犯罪之習慣，是依比例原則，綜合其所表現之危險性及
    對其未來之期待性等情以觀，本院因認宣告如主文所示之刑
    ，與被告丙○○犯行之處罰已屬相當，並足收儆懲之效，尚
    無另宣告強制工作以預防矯治其社會危險性之必要，爰不另
    諭知於刑之執行前令入勞動場所強制工作，附此敘明。
四、按毒品危害防制條例第19條第1 項規定，犯該條例第4 條至
    第9 條、第12條、第13條或第14條第1 項、第2 項之罪者，
    其供犯罪所用或因犯罪所得之財物，均沒收之，如全部或一
    部不能沒收時，追徵其價額或以其財產抵償之。本規定所稱
    「追徵其價額」者，係指所沒收之物為金錢以外之其他財物
    而無法沒收時，應追徵其價額，使其繳納與原物相當之價額
    ，並無以其財產抵償之問題。如所得財物為金錢而無法沒收
    時，則以其財產抵償之，不發生追徵價額之問題（最高法院
    96年度臺上字第3459號判決可資參照）。查未扣案之門號為
    0000000000號行動電話機具1 支，係供聯絡販售對象之用，
    係屬販賣第一級毒品海洛因及第二級毒品甲基安非他命所用
    之物，且為被告丙○○所有，業經其供明在卷，爰依毒品害
    防制條例第19條第1 項之規定分別於販賣第一級毒品罪及第
    二級毒品罪之主文項下宣告沒收之，如全部或一部不能沒收
    時，均追徵其價額；而未扣案之如事實欄一之（一）、（二
    ）所示販賣第一級毒品海洛因及第二級毒品甲基安非他命所
    得財物，均為因犯罪所得之物，且屬被告丙○○所有，各應
    依毒品危害防制條例第19條第1 項規定於各該販賣第一級毒
    品及第二級毒品罪之主文項下宣告沒收之，如全部或一部不
    能沒收時，均以其財產抵償之。
據上論斷，應依刑事訴訟法第299 條第1 項前段，修正前毒品危
害防制條例第4 條第1 項、第2 項、第6 項，毒品危害防制條例
第19條第1 項，刑法第2 條第1 項、第11條、第25條第2 項、第
55條、第47條第1 項、第37條第1 項、第51條第5 款，判決如主
文。
本案經檢察官鄭富城到庭執行職務
中    華    民    國    99    年    8    月    13    日
                  刑事第八庭審判長法  官  黃雅君
                                  法  官  孫萍萍
                                  法  官  陳俞婷
以上正本證明與原本無異。
如不服本判決應於收受判決後10日內向本院提出上訴書狀，並應
應敘述具體理由。其未敘述上訴理由者，應於上訴期間屆滿後20
日內向本院補提理由書(均須按他造當事人之人數附繕本)「切勿
逕送上級法院」。
                                  書記官  簡湘雲
中    華    民    國    99    年    8    月    13    日
附錄本案論罪科刑法條：
毒品危害防制條例第4條第1項、第2項、第6項
製造、運輸、販賣第一級毒品者，處死刑或無期徒刑；處無期徒
刑者，得併科新臺幣 2 千萬元以下罰金。
製造、運輸、販賣第二級毒品者，處無期徒刑或 7 年以上有期
徒刑，得併科新臺幣 1 千萬元以下罰金。
前五項之未遂犯罰之。

司法院資訊處製作；財團法人民間司法改革基金會備份。
